【裁判字號】    88,易,1315
【裁判日期】    890113
【裁判案由】    賭博
【裁判全文】
臺灣嘉義地方法院刑事判決                        八十八年度易字第一三一五號
    公  訴  人  臺灣嘉義地方法院檢察署檢察官
    被      告  乙○○
    選任辯護人  丁萬福
右列被告因賭博案件，經檢察官提起公訴（八十八年度偵字第五六二一號），本院判
決如左：
    主  文
乙○○意圖營利，聚眾賭博，處有期徒刑參月。如易科罰金，以參佰元折算壹日。六
合彩簽單總表貳張沒收。
    事  實
一、乙○○意圖營利，於民國（下同）八十八年七月二十七日（星期二），在不詳地
    點，提供六合彩（俗稱「港二星」、「港三星」、「港四星」、「台號」）等賭
    博簽單，自零一至四七共四十七個號碼，每簽一支賭資為新台幣（下同）七十七
    元（二星）、六十八元（三星）、七十元（四星）、八十五元（台號）不等，聚
    集不特定之多數人以簽選號碼方式賭博財物。約定所簽選之號碼與該日（即八十
    八年七月二十七日）香港六合彩開出之六組號碼相同者，二星可贏得五千三百元
    ，三星可贏得五萬三千元、四星可贏得七十萬元、台號可得九百元至二千八百元
    不等之彩金，如未簽中，則由乙○○贏得賭資。嗣經警於八十八年七月二十八日
    上午八時二十分許，在嘉義縣梅山鄉○○村○○路四十六巷十八號之五前臨檢，
    當場查獲乙○○身上之六合彩簽單總表二張。
二、案經嘉義縣警察局移送臺灣嘉義地方法院檢察署檢察官偵查起訴。
    理  由
一、訊據被告乙○○雖坦承扣案之六合彩簽單總表為渠所書寫，惟矢口否認有何經營
    六合彩賭博或參與六合彩簽賭之犯行，辯稱「是因為對六合彩有興趣，且為證明
    自己預測之準確度及計算誤差，由自己模擬簽賭」云云。
二、然查，扣案之六合彩簽單上有「金」字字樣，並畫有圓圈，顯然是用以對外作為
    識別何人簽賭之用，此有該簽單總表二張在卷足憑，且若真係被告只供自己預測
    準確性，何至於預測合計達七十八支牌號，並計算出此次開獎結果贏得五百二十
    二元之結論。再者，該簽單總表分用黑色及紅色筆註記，作帳極為精密專業，其
    間所投注之心力相當鉅大，則此簽單顯非被告作為模擬簽賭之用，而係被告用以
    經營六合彩賭博可以認定。況且此二張六合彩簽單總表係被告於八十八年七月二
    十八日上午八時二十分，在嘉義縣梅山鄉○○村○○路四十六巷十八號之五案外
    人甲○○住處前遭警臨檢，當場由被告身上起出，此業據被告於警訊時供承不諱
    ，而甲○○亦因經營六合彩賭博，經本院八十八年度嘉簡字第八七四號判處有期
    徒刑六月，罰金二萬五千元確定在案，有甲○○全國前案紀錄表乙份附卷可稽。
    足證當天係被告持以外出與甲○○會帳而遭查獲甚明。綜上所述，被告所辯顯係
    事後卸責之詞，不足採信。本件事證明確，被告犯行，洵堪認定。
三、核被告乙○○所為係犯刑法第二百六十八條意圖營利供給賭博場所及意圖營利聚
    眾賭博罪。又被告與賭客在公眾得出入之場所賭博財物，核該行為係犯刑法第二
    百六十六條第一項前段之在公共場所賭博財物罪。其於當期香港六合彩開獎前之
    多次接續行為，均係基於一個賭博犯意之決定，達成其同一犯罪之各個舉動，應
    屬法律概念之一行為，其一行為觸犯供給賭博場所、聚眾賭博或普通賭博三罪名
    ，應依想像競合犯，從一重之意圖營利，聚眾賭博罪處斷。爰審酌被告犯罪之動
    機、目的、手段，犯罪時所受之刺激及其品性、生活狀況、智識程度、犯罪所生
    之損害，及犯罪後態度等一切情狀，量處如主文所示之刑，並諭知易科罰金之折
    算標準。扣案之簽單總表二張，係供犯罪所用之物，且屬被告所有，業據被告供
    承在卷，爰依刑法第三十八條第一項第二款宣告沒收。
據上論斷，應依刑事訴訟法第二百九十九條第一項前段，第二百六十六條第一項前段
、第二百六十八條、第五十五條、第四十一條、第三十八條第一項第二款，罰金罰鍰
提高標準條例第一條前段、第二條，判決如主文。
本案經檢察官林世芬到庭執行職務。
中      華      民      國    八十九    年      一      月    十三   日
                                      臺灣嘉義地方法院刑事第二庭
                                          法  官    曾    文    欣
右正本證明與原本無異。
如不服本判決，應於判決送達後十日內向本院提出上訴狀( 應附繕本 )。
中      華      民      國    八十九    年      一      月    十四     日
                                          書記官    張    鑽    銘
附錄法條：
刑法第二百六十六條第一項：在公共場所或公眾得出入之場所賭博財物者，處一千元
                          以下罰金，但以供人暫時娛樂之物為賭博者，不在此限
刑法第二百六十八條：意圖營利，供給賭博場所或聚眾賭博者，處三年以下有期徒刑
                    ，得併科三千元以下罰金。


司法院資訊處製作；財團法人民間司法改革基金會備份。
